【裁判字號】    87,訴,2158
【裁判日期】    890316
【裁判案由】    殺人未遂等
【裁判全文】
臺灣板橋地方法院刑事判決                        八十七年度訴字第二一五八號
    公  訴  人  臺灣板橋地方法院檢察署檢察官
    被      告  癸○○
    選任辯護人  孫冬生
右列被告因殺人未遂等案件，經檢察官提起公訴 (八十七年度偵字第一八五四八號)
，本院判決如左：
    主  文
癸○○無罪。
    理  由
一、公訴意旨略以：緣告訴人辛○○於民國（下同）八十七年一月十八日凌晨一時許
    ，駕駛車號Ｋ四ˍ九四九六號自小客車，行經台北縣新莊市○○路五十巷口時，
    不慎與一騎乘不詳車號機車之男子發生擦撞，此時被告癸○○與年籍不詳男女各
    一名三人自車號ＩＬˍ七九０三號小客車上下車，竟共同基於毀損及殺人之犯意
    ，手持棒球棒，將告訴人辛○○自小客車之前後玻璃打碎，致令不堪使用；復將
    被害人辛○○自車上拖下來，猛力攻擊其頭部及胸部之人體要害。三人見被害人
    辛○○倒地後，竟共同意圖為自己不法之所有，趁其不能抗拒之際，搶奪其手上
    之金手鍊，逃逸，嗣辛○○被友人送醫急救，始免一死，因認被告係犯刑法第二
    百七十一條第一、二項，第三百五十四條及第三百二十八條第一項之罪嫌。
二、按犯罪事實應依證據認定之，無證據不得推定其犯罪事實，又不能證明被告犯罪
    者，應諭知無罪之判決，刑事訴訟法第一百五十四條、第三百零一條第一項分別
    定有明文。本件公訴意旨認被告癸○○涉有右揭犯行，無非以台灣台北地方法院
    檢察署檢察官於八十七年二月二十三日對八十七年度偵字第二二九七號案件（該
    案被告為壬○、己○○、乙○○）開庭時，被告癸○○在偵查庭外遭證人蔡恩純
    指認出，嗣並遭證人丙○○、庚○○在偵查庭內指認無訛及被害人辛○○之診斷
    證明書一紙等情為其論據。
三、訊據被告癸○○堅決否認有何殺人未遂等犯行，辯稱：當天伊並沒有在現場，也
    沒有做起訴書所載的事，是證人丙○○、庚○○他們認錯人了，當天的機車騎士
    是丁○○，八十七年二月二十三日是丁○○要伊與戊○○陪他去的，去做何事伊
    並不知情等語。查：證人戊○○證稱：八十七年二月二十三日因癸○○說丁○○
    找他去台北地檢署，要伊陪他一起去，在伊與癸○○至台北地檢署被拍照後，癸○○問丁○○問何事，為何會被拍照，丁○○才表示有一天晚上他與友人去唱歌
    ，回來時經過新莊市○○路大哥大ＫＴＶ附近巷子時，機車被人撞到，他便與對
    方起衝突等語，核與被告辯解大致相符。又被害人辛○○嗣到庭陳稱：關於本案
    伊後來請伊兄去找壬○並有錄音，當時壬○表示案發當天車子是他兒子乙○○開
    的，丁○○是機車騎士，另一位男子是乙○○的朋友，他兒子當天有打人沒錯，
    但他們被訴時則找甲○○出來做偽證等語、證人乙○○證稱：當天伊開車載林明
    福及一名女子，丁○○騎機車，一起要回丁○○的家，行經新泰路口時，辛○○
    的車擦撞到丁○○的機車，伊等下車與辛○○談如何解決車禍問題，但因辛○○
    沒有解決的意思，伊即與林明福、丁○○三人強行將辛○○的車門打開，並一同
    打了辛○○，嗣後辛○○記了伊車號告到台北地檢署，伊認為辛○○也有不對的
    地方，為了避免刑責，想先找個不在場證明，就由丁○○找甲○○出來做偽證，
    案發當天癸○○並不在場，到台北地檢署開庭時，是丁○○找癸○○過去的，看
    癸○○是否認識對方，如果可以的話試著私下和解，因案發當天色已晚，且事後
    到地檢署時離案發也有一個多月的時間，證人丙○○、庚○○可能因之認錯人了
    等語，及參酌證人甲○○因涉嫌在台灣台北地方法院檢察署八十七年度偵字第二
    二九七號偵查案中出庭偽證，遭台灣台北地方法院以八十八年度訴字第一三四九
    號判處有期徒刑六月，緩刑三年確定等情，業經證人甲○○到庭陳述明確，並經
    本院調取上開卷宗核閱無誤，益徵被告癸○○辯稱：案發當天不在現場乙節洵屬
    可採。此外，本院復查無其他積極證據足以證明被告有何殺人未遂等犯行，應認
    不能證明其犯罪，揆諸前揭說明，自應為無罪之諭知，以免冤抑。至證人乙○○
    、丁○○涉犯前開殺人未遂等犯行部分，應由檢察官另行簽分偵辦，附此敘明。
據上論斷，應依刑法第三百零一條一項，判決如主文。
本案經檢察官朱帥俊到庭執行職務
中    華    民    國      八十九      年      三      月    十六        日
                                      臺灣板橋地方法院刑事第二庭
                                          法  官  古  秋  菊
右正本證明與原本無異。
如不服本判決，應於判決送達後十日內，向本院提出上訴狀。
                                          書記官  梁  福  建
中    華    民    國      八十九      年      三      月    十七        日


司法院資訊處製作；財團法人民間司法改革基金會備份。
